【裁判字號】    98,訴,2608
【裁判日期】    980819
【裁判案由】    毒品危害防制條例
【裁判全文】
臺灣板橋地方法院刑事判決              98年度訴字第2608號
公  訴  人  臺灣板橋地方法院檢察署檢察官
被      告  甲○○
                    （現另案於臺灣臺北監獄臺北分監執行）
上列被告因違反毒品危害防制條例案件，經檢察官提起公訴（98
年度撤緩毒偵字第9 號），本院依簡式審判程序審理，判決如后
：
    主  文
甲○○施用第一級毒品，累犯，處有期徒刑捌月；又施用第二級
毒品，累犯，處有期徒刑肆月。應執行有期徒刑拾月。
    事  實
一、甲○○曾於民國81年間因煙毒案件，經本院以81年度訴字第
    2285號判決判處有期徒刑4 年3 月，復經臺灣高等法院以82
    年度上訴字第4251號判決駁回上訴確定；又於83年間因煙毒
    案件，經本院以83年度訴字第973 號判處有期徒刑3 年6 月
    確定，甲○○所犯上開2 案接續執行，嗣於85年4 月20日假
    釋出監。復於85年間因竊盜案件，經本院以85年度訴字第28
    81號判決判處有期徒刑8 月，並經臺灣高等法院以86年度上
    易字第1536號判決駁回上訴確定；又於86年間因竊盜案件，
    經本院以86年度易字第5251號判決判處有期徒刑6 月確定，
    上開假釋並經撤銷，入監執行殘刑4 年4 月9 日，並與上開
    經判處有期徒刑8 月及6 月部分接續執行，嗣於89年5 月26
    日縮短刑期假釋出監。復於91年間因施用毒品案件，經本院
    以91年度毒聲字第1681號裁定送觀察、勒戒，並經臺灣高等
    法院以91年度毒抗字第346 號駁回抗告確定，甲○○入所執
    行觀察、勒戒後，因有繼續施用毒品之傾向，復依本院91年
    度毒聲字第3884號裁定令入戒治處所施以強制戒治，92年11
    月21日強制戒治執行完畢經釋放出所。甲○○上開假釋並經
    撤銷，入監執行殘刑2 年4 月22日，於94年12月8 日縮刑期
    滿執行完畢。詎甲○○猶不知悔悟，於強制戒治執行完畢釋
    放後五年內，於96年10月9 日凌晨1 時許，在其友人李有嵩
    位於臺北縣蘆洲市○○路46巷51號3 樓之住處，基於施用第
    一級毒品海洛因之犯意，以將海洛因攙在香煙內吸用之方式
    ，施用海洛因一次；再基於施用第二級毒品甲基安非他命之
    犯意，以將甲基安非他命置於玻璃球吸食器內燒烤而吸取煙
    霧之方式，施用甲基安非他命一次。嗣於96年10月9 日凌晨
    1 時30分許，在上址為警查獲甲○○。
二、案經臺北縣政府警察局三重分局報請臺灣板橋地方法院檢察
    署檢察官偵查起訴，於準備程序進行中，甲○○就被訴事實
    為有罪之陳述，經告知甲○○簡式審判程序之旨，並聽取當
    事人之意見後，裁定進行簡式審判程序。
    理  由
一、上揭事實，業據被告甲○○於本院審理時坦承不諱，而被告
    為警查獲後所採之尿液，經送臺灣檢驗科技股份有限公司檢
    驗，均呈甲基安非他命陽性反應及鴉片類陽性反應，有該公
    司96年10月26日濫用藥物尿液檢驗報告一份在卷可憑。而被
    告前於91年間因施用毒品案件，經本院以91年度毒聲字第16
    81號裁定送觀察、勒戒，並經臺灣高等法院以91年度毒抗字
    第346 號駁回抗告確定，被告入所執行觀察、勒戒後，因有
    繼續施用毒品之傾向，復依本院91年度毒聲字第3884號裁定
    令入戒治處所施以強制戒治，92年11月21日強制戒治執行完
    畢經釋放出所，亦有臺灣高等法院被告前案紀錄表附卷可稽
    。是本件事證明確，被告犯行堪以認定，應予依法論處。
二、核被告甲○○所為，係犯毒品危害防制條例第10條第1 項之
    施用第一級毒品罪及同條例第10條第2 項之施用第二級毒品
    罪。其持有海洛因及甲基安非他命之低度行為，為施用之高
    度行為所吸收，不另論罪。復查，被告曾於81年間因煙毒案
    件，經本院以81年度訴字第2285號判決判處有期徒刑4 年3
    月，復經臺灣高等法院以82年度上訴字第4251號判決駁回上
    訴確定；又於83年間因煙毒案件，經本院以83年度訴字第97
    3 號判處有期徒刑3 年6 月確定，被告所犯上開2 案接續執
    行，嗣於85年4 月20日假釋出監。復於85年間因竊盜案件，
    經本院以85年度訴字第2881號判決判處有期徒刑8 月，並經
    臺灣高等法院以86年度上易字第1536號判決駁回上訴確定；
    又於86年間因竊盜案件，經本院以86年度易字第5251號判決
    判處有期徒刑6 月確定，上開假釋並經撤銷，入監執行殘刑
    4 年4 月9 日，並與上開經判處有期徒刑8 月及6 月部分接
    續執行，嗣於89年5 月26日縮短刑期假釋出監。被告上開假
    釋並經撤銷，入監執行殘刑2 年4 月22日，於94年12月8 日
    縮刑期滿執行完畢，有臺灣板橋地方法院檢察署刑案資料查
    註紀錄表及臺灣高等法院被告前案紀錄表各一份可按，其於
    五年之內再犯有期徒刑以上之施用第一級毒品罪及施用第二
    級毒品罪，為累犯，應依刑法第47條第1 項之規定加重其刑
    。而被告所犯前開施用第一級毒品罪及施用第二級毒品罪二
    罪間，犯意各別，構成要件互異，應予分論併罰。爰審酌被
    告犯後業已坦承不諱，態度尚稱良好，施用毒品之犯行係戕
    害其自身，對社會治安尚非危害甚鉅，兼衡被告犯罪之動機
    、目的、手段、所生危害等一切情狀，分別量處如主文所示
    之刑，並定其應執行刑，以示懲儆。至扣案之注射針筒3支
    、玻璃吸食器1 支、分裝袋1 包，被告否認為其所有，而同
    案經警查獲之李有嵩於偵查時即供述該等扣案之物係其之前
    施用毒品所留等情（見96年度毒偵字第8037號偵查卷第40頁
    ），難認該等扣案之物係被告所有，自不予宣告沒收，併此
    敘明。
據上論斷，應依刑事訴訟法第273 條之1 第1 項、第299 條第1
項前段，毒品危害防制條例第10條第1 項、第2 項，刑法第11條
前段、47條第1 項、第51條第5 款，判決如主文。
本案經檢察官李巧菱到庭執行職務。
中    華    民    國    98    年    8     月    19    日
                  刑事第九庭  法  官  林海祥
上列正本證明與原本無異。
如不服本判決，應於判決送達後10日內敘明上訴理由，向本院提
出上訴狀 (應附繕本) ，上訴於臺灣高等法院。其未敘述上訴理
由者，應於上訴期間屆滿後20日內向本院補提理由書「切勿逕送
上級法院」。
                              書記官  陳金鳳
中    華    民    國    98    年    8     月    20    日
附錄本案論罪科刑法條全文：
毒品危害防制條例第10條
施用第一級毒品者，處 6 月以上 5 年以下有期徒刑。
施用第二級毒品者，處 3 年以下有期徒刑。


司法院資訊處製作；財團法人民間司法改革基金會備份。
